【裁判字號】    94,易,994
【裁判日期】    950428
【裁判案由】    傷害
【裁判全文】
臺灣板橋地方法院刑事判決               94年度易字第994號
聲  請  人  臺灣板橋地方法院檢察署檢察官
被      告  甲○○
上列被告因傷害案件，經檢察官聲請本院以簡易判決處刑（聲請
案號：94年度偵字第2353號），本院改依通常程序審理，判決如
下：
    主  文
甲○○傷害人之身體，處罰金壹仟元，如易服勞役，以參佰元折
算壹日。
    事  實
一、甲○○前有違反肅清煙毒條例及違反麻醉藥品管理條例之非
    法施用及販賣化學合成麻醉藥品等犯罪前科，於91年6 月8
    日因縮短刑期假釋付保護管束出獄，於現仍在假釋中（本案
    未成立累犯）。其與乙○○原係朋友關係，嗣於民國93年7
    月13日下午1 時許，乙○○至臺北縣三重市○○○路380 號
    前向甲○○催討債務新臺幣3 萬4 千元，甲○○因而不悅，
    竟基於傷害乙○○身體之犯意，持用安全帽毆打乙○○，造
    成乙○○頭部左前額有撕裂傷3 公分╳0.5 公分之傷害。
二、案經被害人乙○○訴請臺北縣政府警察局三重分局移送臺灣
    板橋地方法院檢察署檢察官偵查終結聲請本院以簡易判決處
    刑，本院改依通常程序審理。
    理  由
甲、程序部分：
（一）被告經合法傳喚，無正當理由不到庭，本院認本件係應科
      處罰金之案件，爰依刑事訴訟法第306 條規定，不待其陳
      述逕行判決。
（二）本件告訴人乙○○經本院多次以寄存送達方式寄發傳票，
      惟其均未至警局領取傳票，亦未遵期到案應訊，此有本院
      辦理刑事案件電話查詢紀錄表可憑，且顯見其所在不明而
      傳喚不到，本院認其於93年7 月20日警詢之陳述係於案件
      初發之後所作成，未受外力干擾、對案發過程之描述均甚
      明確，具有可信之特別情況，並為證明犯罪事實所必要，
      依刑事訴訟法第159 條之3 第3 款規定，得為證據。
（三）臺北縣立醫院診治醫師於93年7 月14日出具之北縣醫診字
      第936316號驗傷診斷證明書係醫師檢驗告訴人傷勢後，本
      於醫師業務所作成之文書，核其出具該診斷證明書之目的
      非專供告訴人提出本件告訴所用，又無顯有不可信之情況
      ，依刑事訴訟法第159 條之4 第2 款規定，得為證據。
乙、認定事實及論罪科刑之理由：
一、訊據被告甲○○於偵訊時固坦承曾以安全帽毆打告訴人之頭
    部，惟矢口否認有傷害犯行，辯稱：當時乙○○要拿刀砍伊
    ，伊是自衛云云。
二、然查：
（一）被告甲○○與告訴人乙○○原係朋友關係，於93年7 月13
      日下午1 時許，乙○○至臺北縣三重市○○○路380 號前
      向被告催討債務3 萬4 千元，被告因而不悅、持用安全帽
      毆打乙○○，造成乙○○頭部有撕裂傷之傷害，業據告訴
      人乙○○於93年7 月20日警詢時陳述甚詳，又其於93年7
      月14日至臺北縣立醫院接受診治結果，其頭部左前額確有
      撕裂傷3 公分╳0.5 公分之傷害，有該院診治醫師於同日
      出具之北縣醫診字第936316號驗傷診斷證明書可憑，告訴
      人前述指證堪以採信。
（二）而檢察官質問被告案發當時情況，被告坦認其在乙○○未
      將刀拿出時，即先以安全帽毆打乙○○，有94年2 月15日
      被告偵訊筆錄可考，顯見被告並非出於正當防衛之目的，
      而對於現在不法侵害加以防衛，核其所為無從以正當防衛
      阻卻違法。
（三）至檢察官於聲請簡易判決處刑書上雖載告訴人所受之傷為
      頭部外傷及臉部撕裂傷，惟本院審諸前引臺北縣立醫院診
      治醫師於93年7 月14日出具之北縣醫診字第936316號驗傷
      診斷證明書係在告訴人受傷之翌日所作成，佐以告訴人警
      詢陳述，該診斷證明書所載告訴人傷勢情形當最切合事實
      ，是本院逕依職權更正聲請簡易判決處刑書有關告訴人受
      傷情狀之認定，附此敘明。
（四）據上所述，被告以正當防衛置辯，無從採信，本件事證明
      確，被告犯行堪以認定。
三、核被告所為係犯刑法第277 條第1 項之普通傷害罪。查被告
    犯罪後於94年3 月5 日與告訴人達成和解，賠償告訴人2 萬
    5 千元，有審理卷附和解書原本為據，雖告訴人事後未依約
    撤回對被告之傷害告訴，本院審酌上情、兼衡被告犯罪動機
    、目的、手段、告訴人受傷情況等一切情狀，處如主文所示
    之刑，併諭知如易服勞役之折算標準，以資懲儆。被告持用
    安全帽為騎乘機車之防護頭部安全用品，並未扣案，又非違
    禁物，縱為被告所有，本院亦認無宣告沒收之必要，併此說
    明。
據上論斷，應依刑事訴訟法第299 條第1 項前段、第306 條、第
452 條、第451 條之1 第4 項但書第4 款，刑法第277 條第1 項
、第42條第2 項，罰金罰鍰提高標準條例第1 條前段、第2 條，
判決如主文。
本案經檢察官郭學廉到庭執行職務。
中    華    民    國    95    年    4     月    28    日
                  刑事第四庭審判長法  官  陳恆寬
                                  法  官  許必奇
                                  法  官  陳明偉
以上正本證明與原本無異。
如不服本判決應於送達後10日內向本院提出上訴狀。
                                  書記官  許志豪
中    華    民    國    95    年    4     月    28    日
附錄本案論罪科刑法條全文：
刑法第二百七十七條
傷害人之身體或健康者，處三年以下有期徒刑、拘役或一千元以
下罰金。
犯前項之罪因而致人於死者，處無期徒刑或七年以上有期徒刑；
致重傷者，處三年以上十年以下有期徒刑。


司法院資訊處製作；財團法人民間司法改革基金會備份。
